【裁判字號】    90,上易,1657
【裁判日期】    901031
【裁判案由】    違反毒品危害防制條例
【裁判全文】
臺灣高等法院高雄分院刑事判決                    九十年度上易字第一六五七號
    上訴人
    即被告  甲○○
右上訴人因違反毒品危害防制條例案件，不服臺灣屏東地方法院八十九年度易字第三
○四號中華民國八十九年八月十五日第一審判決（起訴案號：臺灣屏東地方法院檢察
署八十九年度毒偵字第三五號；併辦案號：八十九毒偵字第八五八號），提起上訴，
本院判決如左：
      主  文
原判決撤銷。
甲○○連續施用第二級毒品，累犯，處有期徒刑壹年。
扣案之安非他命毛重壹點肆公克及吸食器壹組，均沒收銷燬。
      事  實
一、甲○○有妨害自由及多次違反麻醉藥品管理條例案件前科，其於民國（下同）八
    十四年及八十五年間，所犯違反麻醉藥品管理條例案件，經臺灣嘉義地方法院分
    別判處有期徒刑五月、六月確定，合併執行於八十六年五月二十六日假釋交付保
    護管束，至八十六年七月三十日刑期期滿（未經撤銷保護管束）執行完畢。又前
    因施用毒品案件，經依臺灣嘉義地方法院八十七年度毒聲字第一九０號裁定送臺
    灣嘉義看守所附設勒戒處所觀察、勒戒後，認無繼續施用毒品之傾向，經臺灣嘉
    義地方法院檢察署檢察官於八十七年八月十四日以八十七年度偵字第四三五九號
    處分不起訴確定，猶不知悔改。復基於概括犯意，自八十八年十一月間某日起，
    至八十九年五月底止，在屏東縣佳冬鄉○○村○○街二十八號及不詳地點，連續
    施用第二級毒品甲基安非他命多次；嗣為警分別於八十八年十二月二十五日上午
    九時許及八十九年六月一日凌晨三時十五分許，在屏東縣佳冬鄉○○村○○街二
    十八號及雲林縣崙背鄉○○路與南光路口查獲，並扣得安非他命毛重一、四公克
    及專供吸用毒品所用之吸食器一組。經臺灣屏東地方法院以八十八年度毒聲字第
    二七六九號裁定送臺灣屏東看守所附設勒戒處所觀察、勒戒後，認有繼續施用毒
    品之傾向，經送強制戒治，而於九十年二月十二日停止戒治。
二、案經屏東縣警察局枋寮分局報請台灣屏東地方法院檢察署檢察官偵查起訴及聲請
    併案辦理。
    理  由
一、上訴人即被告甲○○經合法傳喚未到庭。惟查，右揭事實，業據被告甲○○於警
    偵訊及原審審理中坦承不諱，且有屏東縣及雲林縣衛生局分別出具之檢驗結果通
    知書各一份在卷可稽，復有扣案之安非他命毛重一˙四公克及吸食器一組可佐。
    而被告前因施用毒品案件，經臺灣嘉義地方法院裁定送觀察、勒戒後，認無繼續
    施用毒品之傾向，由臺灣嘉義地方法院檢察署檢察官於八十七年八月十四日以八
    十七年度偵字第四三五九號不起訴處分確定，有該不起訴處分書在卷足憑。其於
    五年內再犯本件毒品危害防制條例第十條之罪，經裁定送觀察勒戒，認有繼續施
    用毒品傾向，經送強制戒治，而於九十年二月十二日停止戒治，有臺灣屏東看守
    所附設勒戒處八十九年一月十一日屏所金衛字第○○七八號函暨所附有無繼續施
    用毒品傾向證明書一份及本院被告在監在押資料表可憑，罪證明確，被告之犯行
    堪以認定。
二、核被告所為，其施用安非他命之行為，係犯毒品危害防制條例第十條第二項之施
    用第二級毒品罪；其持有專供施用毒品之器具行為，係犯同條例第十一條第三項
    之持有專供施用毒品之器具罪。其多次施用毒品之犯行，時間緊接，犯罪構成要
    件相同，顯係基於概括犯意為之，應依連續犯規定論以一罪，並加重其刑。其多
    次持有第二級毒品甲基安非他命之低度行為，為施用之高度行為所吸收，不另論
    罪。其所犯施用第二級毒品罪及持有專供施用毒品之器具罪間，有方法結果牽連
    關係，應從一重之施用第二級毒品罪論處。被告曾於八十四年、八十五年間，因
    違反麻醉藥品管理條例案件，經台灣嘉義地方法院先後判處有期徒刑五月、六月
    ，合併執行，於八十六年五月二十六日假釋，於八十六年七月三十日刑期期滿（
    未經撤銷假釋）執行完畢，有本院被告全國前案紀錄表在卷可按，其於五年之內
    再犯本件有期徒刑以上刑之本罪，為累犯，依法遞加其刑。至檢察官移送併辦部
    分，即被告於八十八年十二月二十四日晚上某時起，至八十九年五月底止施用第
    二級毒品之犯行，與起訴事實有連續犯裁判上一罪關係，本院自應一併予以審究
    。
三、原審論處被告罪刑，固非無見。惟查，原審既認定被告有持有專供施用毒品之器
    具行為之事實，但於論罪部分卻未論及被告此部分罪名，容有未洽。被告具狀未
    具理由，空言不服，而指摘原判決不當，雖無理由，但原判決既有上開可議之處
    ，仍無可維持，應將原判決撤銷改判。爰審酌被告於前案施用毒品經不起訴處分
    後，仍不知悔悟，又犯本案，其施用期間，係戕害自身健康之行為，及其犯罪後
    之態度等一切情狀，仍量處原審所處如主文第二項所示之刑度。扣案之安非他命
    為第二級毒品，吸食器一組，為專供施用毒品之器具，已據被告供承在卷，均依
    毒品危害防制條例第十八條第一項前段宣告沒收銷燬之。另扣案之空夾鏈袋三個
    ，雖為被告所有，然無證據證明為專供施用毒品之器具及供被告犯罪所用之物，
    爰不宣告沒收，併此敘明。
據上論斷，應依刑事訴訟法第三百六十九條第一項前段、第三百六十四條、第二百九
十九條第一項前段、第三百七十一條，毒品危害防制條例第十條第二項、第十一條第
三項、第十八條第一項前段，刑法第十一條、第五十六條、第五十五條、第四十七條
，判決如主文。
本案經檢察官沈紹嘉到庭執行職務。
中      華      民      國    九十      年      十      月    三十一    日
                              台灣高等法院高雄分院刑事第二庭
                                  審判長法官  曾永宗
                                        法官  謝肅珍
                                        法官  邱永貴
右正本證明與原本無異。
不得上訴。
                                      書記官  周能智
中      華      民      國    九十      年      十一    月      二      日
附錄：本判決論罪科刑法條：
毒品危害防制條例第十條第二項
施用第二級毒品者，處三年以下有期徒刑。
毒品危害防制條例第十一條第三項
持有專供製造或施用毒品之器具者，處一年以下有期徒刑、拘役或新臺幣一萬元以下
罰金。
                                                            Ａ


司法院資訊處製作；財團法人民間司法改革基金會備份。
